臺灣高等法院臺中分院刑事裁定　　　　 96年度交抗字第764號
抗　告　人
即受處分人　甲○○
上列抗告人因聲明異議案件，不服臺灣臺中地方法院中華民國96
年7月31日裁定（96年度交聲字第494號）提起抗告，本院裁定如
下：
    主  文
抗告駁回。
    理  由
一、本件抗告意旨略以：抗告人係於民國（下同）96年3月28日
    行經文山五街與嶺東路口（即保安公園旁）時，於停車始飲
    酒，該執勤警員過來即說抗告人酒駕，嗣便隨同員警至春社
    派出所，派出所警即開立酒後開車紅單，因抗告人未酒駕車
    ，乃拒絕簽名，抗告人係因無酒駕車之情事而拒絕酒測，並
    非因肇事而拒絕酒測，為此提起抗告等語。
二、按汽車駕駛人，駕駛汽車經測試檢定酒精濃度超過規定標準
    者，處新臺幣1萬5千元以上6萬元以下罰鍰，並當場移置保
    管其車輛及吊扣其駕駛執照1年；汽車駕駛人拒絕接受第1項
    測試之檢定者，處新臺幣6萬元罰鍰，並當場移置保管其車
    輛及吊銷其駕駛執照；汽車駕駛人，曾依第35條第4項前段
    之規定吊銷駕駛執照者，3年內不得考領駕駛執照；又汽車
    駕駛人，因違反本條例及道路交通安全規則之規定，受吊銷
    駕駛執照處分時，吊銷其持有各級車類之駕駛執照。道路交
    通管理處罰條例第35條第1項第1款、第4項前段、第67條第2
    項、第68條分別定有明文。
三、原審以抗告人於96年3月28日4時15分許，駕駛車牌號碼AQ－
    0141號自用小客車，在臺中市○○路與文山5街口為警欄檢
    ，因「酒後駕車（拒測）」違規，經臺中市警察局第4分局
    春社派出所員警依法舉發。上揭事實，業據證人即本件舉發
　　員警陳瓏元於原審到庭結證舉發違規經過，且原審當庭勘驗
  　證人陳瓏元所提供之監視錄影光碟顯示：於96年3月28日凌
    晨3時34分46秒許，確有1輛車子未開大燈，經抗告人確認後
    ，證實係其所有之前揭車輛無誤，而該車輛後有1輛員警所
    駕駛之警車等情，此項勘驗結果核與證人陳瓏元上揭證述「
    當時其確有尾隨受處分人的車」之情節相符，再者，衡諸交
    通警員掣單舉發違反道路交通管理處罰條例所列之違規事實
    ，本質上為行政處分，且係公務員基於職務上之權力，依法
    就特定之具體事件所為具有公法上效果之單方行政行為，基
    於公務員所為公法上行為具有公信力之原則，該行政處分當
    可被推定為真正，其據以依法處分之事實認定亦為正確無誤
    ，且本件舉發員警即證人陳瓏元與抗告人素不相識並無嫌隙
    ，衡情，應無故意設詞誣陷抗告人之理，此外，復有中市警
    交字第GD0000000號舉發違反道路交通管理事件通知單、裁
    決書、臺中市警察局第4分局中分四交字第0960009635號函
    等各1紙附卷可稽，因認抗告人空言辯稱其係將車子停放在
    路旁後始飲酒，而非酒後駕車云云，實非可信，抗告人於前
    揭時、地酒後駕車，拒絕接受酒精濃度測試之違規事實，應
    堪認定。原處分機關於96年4月17日以裁監稽違字第裁61－
    GD0000000號裁決書，依道路交通管理處罰條例第35條第4項
    之規定，裁處罰鍰新臺幣（下同）6萬元，並吊銷駕駛執照
    ，3年內不得考領駕駛執照，於法並無不合，因而裁定駁回
    抗告人之聲明異議。經核卷內證據資料，原審認事用法並無
    不合，抗告人仍執前詞提起抗告，並無理由，應予駁回。
四、據上論結，應依道路交通案件處理辦法第26條，刑事訴訟法
    第412條，裁定如主文。
中　　華　　民　　國　　96　　年　　9 　　月　　10　　日
            刑事第七庭    審判長法　官  林  榮  龍
                                法　官  鄭  永  玉
                                法　官  江  錫  麟
上列正本證明與原本無異。
不得再抗告。
                                書記官  劉  建  智
中　　華　　民　　國　　96　　年　　9 　　月　　11　　日
